臺灣高雄地方法院刑事判決　　　　　 100年度審易字第2442號
公　訴　人　臺灣高雄地方法院檢察署檢察官
被　　　告　鄭金松
上列被告因竊盜案件，經檢察官提起公訴（100 年度偵字第1770
2 號），被告於準備程序進行中就被訴事實為有罪之陳述，經本
院告知簡式審判程序之旨，並聽取被告與公訴人之意見後，裁定
依簡式審判程序審理，判決如下：
    主  文
鄭金松犯攜帶兇器毀壞安全設備竊盜罪，累犯，處有期徒刑拾月
。
    事  實
一、鄭金松前因竊盜、詐欺案件，分別經最高法院及臺灣臺南地
    方法院以94年度台上字第3747號、94年度簡上字第33號判決
    判處有期徒刑1 年2 月、4 月確定，嗣經法院裁定減刑及定
    應執行刑為有期徒刑8 月確定，於96年8 月15日縮刑期滿執
    行完畢。詎鄭金松仍不知悔改，復意圖為自己不法所有，於
    97年5 月24日某時許，持客觀上足以對人之生命、身體安全
    構成威脅且具有危險性可供兇器使用之鐵製拔釘器1 支，先
    破壞涂美蓉所主持、位於臺南市○○區○○街101 巷「游水
    將軍府廟」白鐵欄杆及鎖頭，進入該處所竊取供桌上之銅製
    花瓶、香爐及光明燈等物，再持往變賣，嗣為警在上址之供
    桌及欄杆上採集竊嫌之指紋送驗後，始悉上情。
二、案經臺南市政府警察局第三分局報告臺灣臺南地方法院檢察
    署呈請臺灣高等法院檢察署檢察長令轉臺灣高雄地方法院檢
    察署檢察官偵查起訴。
    理  由
一、本件被告鄭金松所犯係死刑、無期徒刑、最輕本刑為3 年以
    上有期徒刑以外之罪，其於準備程序進行中，就被訴事實為
    有罪之陳述，經受命法官告知簡式審判程序之旨，並聽取當
    事人之意見後，本院認無不得或不宜改依簡式審判程序進行
    之情形，爰依刑事訴訟法第273 條之1 第1 項規定，裁定本
    件進行簡式審判程序。又本件卷內之證據資料，依同法第27
    3 條之2 規定，不受同法第159 條第1 項關於傳聞法則規定
    之限制，依法均有證據能力，合先敘明。
二、上揭事實，業據被告於本院審理中坦承不諱，且經證人涂美
    蓉於警詢中證述明確（偵一卷第22至23頁左），並有內政部
    警政署刑事警察局100 年3 月20日鑑定書（警卷第5 至6 頁
    左）、現場照片11張（警卷第6 至11頁）、勘察採證同意書
    （警卷第14頁）、臺南市警察局第三分局顯宮派出所發生竊
    盜案件紀錄表（警卷第15頁）等證據在卷可稽，衡以案發現
    場之白鐵欄杆及鎖頭，顯非不使用工具即可徒手破壞之情，
    足認被告前開任意性之自白與事實相符，得作為被告有罪之
    證據。從而，本件事證明確，被告犯行堪以認定，應依法論
    科。
三、按本件被告行為後，刑法第321 條第1 項業於100 年1 月26
    日修正公布，並於同年月28日生效施行。按行為後法律有變
    更者，適用行為時之法律，但行為後之法律有利於行為人者
    ，適用最有利於行為人之法律，刑法第2 條第1 項定有明文
    。查修正前刑法第321 條第1 項規定：「犯竊盜罪而有左列
    情形之一者，處6 月以上、5 年以下有期徒刑：一、於夜間
    侵入住宅或有人居住之建築物、船艦或隱匿其內而犯之者。
    二、毀越門扇、牆垣或其他安全設備而犯之者。三、攜帶兇
    器而犯之者。四、結夥三人以上而犯之者。五、乘火災、水
    災或其他災害之際而犯之者。六、在車站或埠頭而犯之者」
    ；修正後刑法第321 條第1 項則規定：「犯竊盜罪而有下列
    情形之一者，處6 月以上、5 年以下有期徒刑，得併科新臺
    幣10萬元以下罰金：一、侵入住宅或有人居住之建築物、船
    艦或隱匿其內而犯之者。二、毀越門扇、牆垣或其他安全設
    備而犯之者。三、攜帶兇器而犯之者。四、結夥三人以上而
    犯之者。五、乘火災、水災或其他災害之際而犯之者。六、
    在車站、埠頭、航空站或其他供水、陸、空公眾運輸之舟、
    車、航空機內而犯之者」，經比較新舊法之規定，新法法定
    刑除增加「得併科10萬元以下罰金」之罰金刑外，並刪除原
    第1 款「於夜間」之要件，且就第6 款增加「航空站、其他
    供水、陸、空公眾運輸之舟、車、航空機內」之要件，核均
    屬加重刑罰或擴大加重竊盜構成要件之涵攝範圍，是修正後
    刑法第321 條第1 項之規定並未較有利於行為人，自應適用
    修正前刑法第321 條第1 項之規定。又按刑法第321 條第1
    項第3 款攜帶兇器加重竊盜罪，係以行為人攜帶兇器為其加
    重條件，此所謂兇器，其種類並無限制，凡客觀上足對人之
    生命、身體、安全構成威脅，具有危險性之兇器均屬之；且
    祇須行竊時攜帶此種具有危險性之兇器為已足，並不以攜帶
    之初即有行兇之意圖為必要。查本案業據被告自承用鐵製拔
    釘器1 支以行竊之，該鐵製拔釘器雖未扣案，惟從被告得以
    該鐵製拔釘器破壞欄杆及鎖頭，可知該鐵製拔釘器之質地堅
    硬，且若用以攻擊人體，勢將造成人身之傷害，綜此足認被
    告所持該鐵製拔釘器客觀上可對人之生命、身體、安全構成
    威脅，具有危險性，要屬刑法第321 條第1 項第3 款所定兇
    器無訛，是被告攜帶客觀上可為兇器之鐵製拔釘器，進而竊
    取上開物品，業已該當刑法攜帶兇器加重竊盜罪之構成要件
    甚明。
四、核被告所為，係犯修正前刑法第321 條第1 項第2 、3 款之
    攜帶兇器毀壞安全設備竊盜罪。又被告前因竊盜、詐欺案件
    ，分別經最高法院及臺灣臺南地方法院以94年度台上字第37
    47號、94年度簡上字第33號判決判處有期徒刑1 年2 月、4
    月確定，嗣經法院裁定減刑及定應執行刑為有期徒刑8 月確
    定，於96年8 月15日縮刑期滿執行完畢乙情，有臺灣高等法
    院被告前案紀錄表1 份附卷可按，其於受有期徒刑執行完畢
    後，5 年以內故意再犯本件有期徒刑以上之罪，為累犯，應
    依刑法第47條第1 項規定，加重其刑。本院審酌被告不思以
    正當方式賺取財物，反圖不勞而獲，攜帶兇器破壞他人安全
    設備以行竊，不僅不尊重他人之財產權，更嚴重影響社會之
    治安，所為實有不該，應予非難；參以被告犯後坦承犯行，
    及其攜帶兇器之種類、數量、未持兇器攻擊他人、所竊財物
    之價值非鉅；末考量被告前有多次竊盜前科，智識程度為國
    小畢業，從工，每月收入約新臺幣8,000 元等一切情狀，量
    處如主文所示之刑，以示懲儆。至被告所有，供犯本件竊盜
    罪所用之鐵製拔釘器1 支，並未扣案，且被告自承已於犯後
    將之丟棄，未免將來執行上之困難，爰不予宣告沒收之。又
    檢察官雖請求本院對被告為保安處分之諭知，惟經本院審酌
    本件被告犯罪所涉情節，及綜合其所為行為之嚴重性、所表
    現之危險性及對其未來之期待性等情以觀，本院認量處如主
    文所示之刑，應可達矯正之目的，尚無併予諭知強制工作之
    必要，附此敘明。
據上論斷，應依刑事訴訟法第273 條之1 第1 項、第284 條之1
、第299 條第1 項前段，刑法第2 條第1 項前段、第321 條第1
項第2 款（修正前）、第3 款（修正前）、第47條第1 項，判決
如主文。
本案經檢察官王清海到庭執行職務。
中    華    民    國  100     年    9     月    8     日
                  刑事第十庭    法  官  林裕凱
以上正本證明與原本無異。
如不服本判決應於收受判決後10日內向本院提出上訴書狀，並應
敘述具體理由。其未敘述上訴理由者，應於上訴期間屆滿後20日
內向本院補提理由書(均須按他造當事人之人數附繕本)「切勿逕
送上級法院」。
中    華    民    國  100     年    9     月    8     日
                                書記官  黃振祐
附錄所犯法條
修正前刑法第321條第1項第2款、第3款。
中華民國刑法第321條（加重竊盜罪）
犯竊盜罪而有下列情形之一者，處 6 月以上、5 年以下有期徒
刑：
一、於夜間侵入住宅或有人居住之建築物、船艦或隱匿其內而犯
    之者。
二、毀越門扇、牆垣或其他安全設備而犯之者。
三、攜帶兇器而犯之者。
四、結夥三人以上而犯之者。
五、乘火災、水災或其他災害之際而犯之者。
六、在車站、埠頭而犯之者。
前項之未遂犯罰之。